臺灣高等法院刑事裁定
110年度聲字第3955號
聲  請  人  臺灣高等檢察署檢察官
受  刑  人  黃國民



上列聲請人因受刑人數罪併罰有二裁判以上，聲請定其應執行之
刑（聲請案號：110年度執聲字第1786號），本院裁定如下：
    主  文
黃國民犯如附表所示各罪所處之刑，應執行有期徒刑陸年陸月。
    理  由
一、聲請意旨略以：受刑人黃國民因妨害自由等數罪，先後經判
    決確定如附表，應依刑法第50條第1項第1款、第2項、第53
    條、第51條第5款規定定其應執行之刑，爰依刑事訴訟法第4
    77條第1項聲請裁定等語。
二、按裁判確定前犯數罪者，併合處罰之。但有下列情形之一者
    ，不在此限：一、得易科罰金之罪與不得易科罰金之罪；二
    、得易科罰金之罪與不得易服社會勞動之罪；三、得易服社
    會勞動之罪與不得易科罰金之罪；四、得易服社會勞動之罪
    與不得易服社會勞動之罪；前項但書情形，受刑人請求檢察
    官聲請定應執行刑者，依第51條規定定之；數罪併罰，有二
    裁判以上者，依刑法第51條之規定，定其應執行之刑；刑法
    第50條、第53條分別定有明文。次按法律上屬於自由裁量之
    事項，有其外部性界限及內部性界限，並非概無拘束。依據
    法律之具體規定，法院應在其範圍選擇為適當之裁判者，為
    外部性界限；而法院為裁判時，應考量法律之目的，及法律
    秩序之理念所在者，為內部性界限；法院為裁判時，二者均
    不得有所踰越。在數罪併罰，有二裁判以上，定其應執行之
    刑時，固屬於法院自由裁量之事項，然仍應受前揭外部性界
    限及內部性界限之拘束；上開更定之應執行刑，不應比前定
    之應執行刑加計其他裁判所處刑期後為重，否則即與法律秩
    序理念及法律目的之內部界限有違，難認適法（最高法院80
    年台非字第473號判例、93年度台非字第192號判決意旨可資
    參照）。
三、經查：
(一)受刑人黃國民所犯如附表所示之罪，前經臺灣新北地方法院
    、臺灣臺北地方法院、本院判處如附表所示之刑（附表編號
    6至10之「偵查（自訴）機關年度案號」欄，均應更正為「
    臺北地檢105年度毒偵字第4248、4673號、106年度毒偵字第
    405、1596號、106年度撤緩毒偵字第115號」；附表編號12
    之「偵查（自訴）機關年度案號」欄，應更正為「士林地檢
    106年度偵字第9424、9425、12205號」；附表編號14之「偵
    查（自訴）機關年度案號」欄，應更正為「臺北地檢106年
    度偵字第11231、12011、13674號」；附表編號16之「偵查
    （自訴）機關年度案號」欄，應更正為「臺北地檢105年度
    偵字第24859號、106年度偵字第16887號」；附表編號1至14
    之「備註」欄，均應更正為「編號1至14業經臺灣臺北地方
    法院以109年度聲字第2375號定應執行刑6年4月，本署分110
    年度執更字第596號」，均經分別確定在案，且各罪均為附
    表編號1裁判確定前所犯，本院亦為最後事實審之法院，有
    各該刑事判決書及本院被告前案紀錄表在卷可稽。又附表編
    號1、2、5、7至11、13至15所示之罪所處之刑均為得易科罰
    金之刑，附表編號3至4、6、12、16所示之罪所處之刑均為
    不得易科罰金之刑，合於刑法第50條第1項但書第1款之情形
    ，須經受刑人請求檢察官聲請定其應執行刑，始得依刑法第
    51條之規定定其應執行刑。茲檢察官依受刑人之請求，聲請
    就附表所示各罪定其應執行之刑，此有受刑人簽名之「臺灣
    臺北地方檢察署依102年1月23日修正之刑法第50條調查受刑
    人是否聲請定應執行刑調查」乙份在卷可憑（本院卷第7頁
    ），本院審核認聲請為適當，應予准許。並審酌被告於短期
    間內多次犯施用毒品等罪刑，刑法第51條第5款原係採限制
    加重原則，而非累加原則之意旨，又被告所犯如附表編號1
    至14所示之罪，前經臺灣臺北地方法院以109年聲字第2375
    號裁定應執行刑有期徒刑6年4月，暨附表所示各罪宣告刑總
    和上限等內、外部性界限等事項，依刑法第51條第5款規定
    ，就附表所示各罪所處之刑，定其應執行之刑如主文所示。
(二)按裁判確定前犯數罪併合處罰之案件，有二以上裁判，應依
    刑法第51條第5款至第7款定應執行之刑，茍經檢察官聲請時
    ，最後事實審法院即應以裁定定其應執行之刑，殊不能因數
    罪中之一部分犯罪之刑業經執行完畢，即謂與刑法第50條規
    定「裁判確定前犯數罪者，併合處罰」之要件不符（最高法
    院104年度台抗字第899號判決要旨參照）；又數罪併罰之數
    刑罰有部分縱已執行完畢，於嗣後與他罪合併定執行刑，乃
    由檢察官換發執行指揮書執行應執行刑時，其前已執行之有
    期徒刑部分，應予扣除而已，非謂此種情形即不符數罪併罰
    要件（最高法院104年度台抗字第907號判決亦同此意旨）。
    查受刑人所犯附表編號1、2、4、5所示之罪雖已執行完畢，
    有本院被告前案紀錄表附卷可稽，惟與附表其餘編號所示之
    罪合於數罪併罰之要件，揆諸前揭說明，仍應就附表編號1
    至16所示之罪所處之刑，合併定應執行刑，附此敘明。
四、據上論斷，依刑事訴訟法第477條第1項，刑法第50條第1項
    第1款、第2項、第53條、第51條第5款，裁定如主文。
中　　華　　民　　國　　110 　年　　12 　　月　　 6 　日
                  刑事第九庭    審判長法　官  潘翠雪
                                      法　官  陳信旗
                                      法　官  俞秀美
以上正本證明與原本無異。
如不服本裁定，應於收受送達後五日內向本院提出抗告狀。
                                      書記官  謝崴瀚
中　　華　　民　　國　　110 　年　　12　　月　　6 　　日
　　　　　
附表　　　　　　　　　
編　　　　　號  1 2 3 罪　　　　　名  毒品危害防制條例 毒品危害防制條例 毒品危害防制條例 宣　　告　　刑  有期徒刑6月 有期徒刑6月 有期徒刑8月 犯　罪　日　期  106/01/27 105.04.13回溯96小時內之某時 106/05/21 偵查(自訴)機關 年　度　案　號  新北地檢106年度毒偵字第1430號 臺北地檢106年度撤緩毒偵字第163號 臺北地檢106年度毒偵字第3911號 最　後 事實審 法　  院 新北地院 臺北地院 臺北地院  案 　 號 106年度簡字第 3633號 106年度簡字第 2538號 106年度審訴字第 893號  判決日期 106/06/30 106/12/08 107/02/08 確　定 判　決 法 　院 新北地院 臺北地院 臺北地院  案　 號 106年度簡字第 3633號 106年度簡字第 2538號 106年度審訴字第 893號  判決日期 106/08/01 107/01/03 107/04/26 是 否 為 得 易 科 罰  金  之  案  件  是 是 否 備           註  新北地檢107年度執緝字第57號 臺北地檢107年度執字第709號 臺北地檢107年度執字第3431號   編號1至14業經臺灣臺北地方法院以109年度聲字第2375號定應執行刑6年4月，本署分110年度執更字第596號   
編　　　　　號  4 5 6 罪　　　　　名  毒品危害防制條例 毒品危害防制條例 毒品危害防制條例 宣　　告　　刑  有期徒刑7月 有期徒刑5月 有期徒刑8月 犯　罪　日　期  106/05/13 106/05/13 105.12.05為警採尿前26小時內之某時 偵查(自訴)機關 年　度　案　號  新北地檢106年度毒偵字第5454號 新北地檢106年度毒偵字第5454號 臺北地檢105年度毒偵字第4248、4673號、106年度毒偵字第405、1596號、106年度撤緩毒偵字第115號 最　後 事實審 法　  院 新北地院 新北地院 臺北地院  案 　 號 106年度審訴字第 1390號 106年度審訴字第 1390號 107年度審訴緝字第6號  判決日期 107/01/30 107/01/30 107/02/13 確　定 判　決 法 　院 新北地院 新北地院 臺北地院  案　 號 106年度審訴字第 1390號 106年度審訴字第 1390號 107年度審訴緝字第6號  判決日期 107/05/09 107/05/09 107/05/09 是 否 為 得 易 科 罰  金  之  案  件  否 是 否 備           註  新北地檢107年度執字第7876號 新北地檢107年度執字第7877號 臺北地檢107年度執字第3645號   編號1至14業經臺灣臺北地方法院以109年度聲字第2375號定應執行刑6年4月，本署分110年度執更字第596號   
編　　　　　號  7 8 9 罪　　　　　名  毒品危害防制條例 毒品危害防制條例 毒品危害防制條例 宣　　告　　刑  有期徒刑5月 有期徒刑5月 有期徒刑5月 犯　罪　日　期  105.06.02為警採尿前96小時內之某時 105/10/25 105/11/05 偵查(自訴)機關 年　度　案　號  臺北地檢105年度毒偵字第4248、4673號、106年度毒偵字第405、1596號、106年度撤緩毒偵字第115號 臺北地檢105年度毒偵字第4248、4673號、106年度毒偵字第405、1596號、106年度撤緩毒偵字第115號  臺北地檢105年度毒偵字第4248、4673號、106年度毒偵字第405、1596號、106年度撤緩毒偵字第115號 最　後 事實審 法　  院 臺北地院 臺北地院 臺北地院  案 　 號 107年度審訴緝字第6號 107年度審訴緝字第6號 107年度審訴緝字第6號  判決日期 107/02/13 107/02/13 107/02/13 確　定 判　決 法 　院 臺北地院 臺北地院 臺北地院  案　 號 107年度審訴緝字第6號 107年度審訴緝字第6號 107年度審訴緝字第6號  判決日期 107/05/09 107/05/09 107/05/09 是 否 為 得 易 科 罰  金  之  案  件  是 是 否 備           註  臺北地檢107年度執字第3687號 臺北地檢107年度執字第3687號 臺北地檢107年度執字第3687號   編號1至14業經臺灣臺北地方法院以109年度聲字第2375號定應執行刑6年4月，本署分110年度執更字第596號   
編　　　　　號  10 11 12 罪　　　　　名  毒品危害防制條例 侵占 竊盜罪 宣　　告　　刑  有期徒刑6月 有期徒刑3月 有期徒刑1年4月 犯　罪　日　期  106/04/05 106/05/29 106.06.09-11日、13日上午某時 偵查(自訴)機關 年　度　案　號  臺北地檢105年度毒偵字第4248、4673號、106年度毒偵字第405、1596號、106年度撤緩毒偵字第115號 臺北地檢107年度偵緝字第51號 士林地檢106年度偵字第9424、9425、12205號 最　後 事實審 法　  院 臺北地院 臺北地院 臺灣高院  案 　 號 107年度審訴緝字第6號 107年度審簡字第 690號 108年度上易字第 450號  判決日期 107/02/13 107/04/19 108/06/25 確　定 判　決 法 　院 臺北地院 臺北地院 臺灣高院  案　 號 107年度審訴緝字第6號 107年度審簡字第 690號 108年度上易字第 450號  判決日期 107/05/09 107/05/15 108/06/25 是 否 為 得 易 科 罰  金  之  案  件  是 是 否 備           註  臺北地檢107年度執字第3687號 臺北地檢107年度執字第3803號 士林地檢108年度執字第3959號   編號1至14業經臺灣臺北地方法院以109年度聲字第2375號定應執行刑6年4月，本署分110年度執更字第596號   
編　　　　　號  13 14 15 罪　　　　　名  詐欺 毀棄損壞 偽造文書 宣　　告　　刑  有期徒刑2月 有期徒刑6月 有期徒刑2月 犯　罪　日　期  106/05/10 105/11/30-105/12/25 97/03/10 偵查(自訴)機關 年　度　案　號  新北地檢108年度偵字第18663號 臺北地檢106年度偵字第11231、12011、13674號 新北地檢108年度偵字第35158號 最　後 事實審 法　  院 新北地院 臺北地院 新北地院  案 　 號 108年度簡字第 7233號 107年度易字第 418號 109年度簡上字第 467號  判決日期 108/12/04 108/12/26 109/06/24 確　定 判　決 法 　院 新北地院 臺北地院 新北地院  案　 號 108年度簡字第 7233號 107年度易字第 418號 109年度簡上字第 467號  判決日期 108/12/31 109/02/04 109/06/24 是 否 為 得 易 科 罰  金  之  案  件  是 是 是 備           註  新北地檢109年度執字第2382號 臺北地檢109年度執字第1978號 新北地檢109年度執字第11217號   編號1至14業經臺灣臺北地方法院以109年度聲字第2375號定應執行刑6年4月，本署分110年度執更字第596號   
編　　　　　號  16 （以下空白）  罪　　　　　名  妨害自由   宣　　告　　刑  有期徒刑8月   犯　罪　日　期  105/11/22-105/11/24   偵查(自訴)機關 年　度　案　號  臺北地檢106年度偵字第16887號   最　後 事實審 法　  院 臺灣高院    案 　 號 108年度上訴字第 2808號    判決日期 110/03/30   確　定 判　決 法 　院 臺灣高院    案　 號 108年度上訴字第 2808號    判決日期 110/05/14   是 否 為 得 易 科 罰  金  之  案  件  否   備           註  臺北地檢110年度執字第3047號